src/morphology/stems/adjectives-oahpa.lexc
LEXICON Adjective  !!= !!@CODE@
aareh+Use/NG:aare PRED_S ;
baenehts+Use/NG:baeniehtadtj eCASE ; ! VED COMP:IE
barras+Use/NG:barra PRED_N ; !
bieljehts+CmpN/SgN+CmpN/SgG+CmpN/PlG+Use/NG:bieljiehtadtj eCASE ; !
buajtehks+CmpN/SgN+CmpN/SgG+CmpN/PlG+Err/Orth:båajtak ODDCOMP ; !LA jfr. corp
buajtehks+CmpN/SgN+CmpN/SgG+CmpN/PlG:båajtahk ODDCOMP ; !LA jfr. corp
buarjedh:buarjedh PRED_0 "skogløs" ; !SOUTH
byölehts:byölehtadtj eCASE ;
båantas+CmpN/SgN+CmpN/SgG+CmpN/PlG:båantahk ODDCOMP ; !båantahkåbpoe, båantahkommes
båevties:båavtas ODDCOMP ;
bårras+Use/NG:bårra PRED_N ; !
dakteme+CmpN/SgN+CmpN/SgG+CmpN/PlG:dakteme PRED_0 ;
dulvies+Use/NG:dulvie PRED_S ; !
dulvies+Use/NG:dulvies ODDCOMP ; !
ealjohts:ealjoeht ODDCOMP ; ! LMM
faali+CmpN/SgN+CmpN/SgG+CmpN/PlG:faalik ODDCOMP ;
faavroes+CmpN/SgN+CmpN/SgG+CmpN/PlG+Use/NG:faavro EVENCOMP ; !LA corp også EVEN-comp
faavroes+CmpN/SgN+CmpN/SgG+CmpN/PlG:faavre EVENCOMP ;
fahkoes:fahkan PRED_0 ;
fïerske+Use/NG:fïerskes ODDCASE ; !XXX komp med -s-?
gaahtsehks+CmpN/SgN+CmpN/SgG+CmpN/PlG:gaahtsehke PRED_S ;
gaerteles+CmpN/SgN+CmpN/SgG+CmpN/PlG:gaertiel ODDCOMP ;
gallas+CmpN/SgN+CmpN/SgG+CmpN/PlG+Use/NG:gallasadtj eCASE ; !LA
gallas+CmpN/SgN+CmpN/SgG+CmpN/PlG:gallasodtj eCASE ; !LA
geerjene PRED_0 ; !egentlig substantiv: i glede
girvene:girvene PRED_0 ;
gyjhteladtje+CmpN/SgN+CmpN/SgG+CmpN/PlG:gyjhtel ODDCOMP ; !
gåajpe:gåajp aCASE ; ! SOUTH LA gåajpe attr? eller bare i sammensetninger? LMM
gïelehtadtje+CmpN/SgN+CmpN/SgG+CmpN/PlG:gïelehtadtj eCASE ;
gööles+Hom2:gööleg eCASE ;
gööles+Hom2:göölehk eCASE ;
håakan:håakan PRED_0 ;
hååhperahke:hååhperahke PRED_0 ;
hïerves+CmpN/SgN+CmpN/SgG+CmpN/PlG:hyörvehke PRED_0 ;
jassijes:jassaj ODDCOMP ; ! COMP : jassajåbpoe
jealamadtje+CmpN/SgN+CmpN/SgG+CmpN/PlG:jealamadtj eCASE ;
jearohke+CmpN/SgN+CmpN/SgG+CmpN/PlG:jearohk PRED_S ;
jeene+Use/NG:jiene EVENCOMPONLY ; ! Fjerna heilt i divvun-varianten
jissehts+Use/NG:jissiehtadtj eCASE ; !LA
joekehthlaakan+Err/Orth:joekehth#laakan PRED_0 ;
jorpe+Use/NG:jorpe EVENCOMP ; !jorpe-jorpebe-jorpemes ! e(1)-st.
jorpe+Use/NG:jorpe PRED_0 ;
jåabpa:jåabpe EVENCOMP ;
jåabpoe:jåabpe EVENCOMP ;
jåabpoe:jåabpoe PRED_0 ;
jåasoeh+CmpN/SgN+CmpN/SgG+CmpN/PlG+Use/NG:jåase EVENCOMP ; !jåasebe, jåasemes MLK
jïlle+Err/Orth:jïllie EVENCOMP ;
jïlle:jillie EVENCOMP ;
leavhmoes:leavhmo EVENCOMP ;
leavhmoes:leavhmoes PRED_0 ;
lustes+Use/NG:luste PRED_S ; ! corp
mannoes:menne EVENCOMP ; !LA  LMM: mannoes monnehke mynnehke mennebe
mårroeh:mårro EVENCOMP ; !LMM mårrobe
nahkeren+Err/Orth:naahkeren PRED_0 ; !LA: N Gen
nahkeren:nahker ODDCOMP ; ! e->a i 2.stavelse komp. nahkaråbpoe
nannoes:nenne EVENCOMP ;
njalhkedihks:njalhkedihk ieCASE ; !LMM
nuajjan+CmpN/SgN+CmpN/SgG+CmpN/PlG:nåajjak ODDCOMP ;
ohtje+CmpN/SgN+CmpN/SgG+CmpN/PlG+Err/Orth:ohtje EVENCOMP ; !
onne+CmpN/SgN+CmpN/SgG+CmpN/PlG+Use/NG:onne EVENCOMP ;
onne+Use/NG:unn ieCASEOBL ;
ovjearohke+CmpN/SgN+CmpN/SgG+CmpN/PlG:ov^jearohk PRED_S ; ! LA corp
platkan PRED_0 ; ! LA: finnes platkah eller platkoeh attr?
reejnes+CmpN/SgN+CmpN/SgG+CmpN/PlG:raajne EVENCOMP ;
saegkie:saegkie EVENCOMP ;
sarhkah:sarhk aCASE ;
seajkes:seajkas ODDCOMP ;
seammalaakan+Err/Orth:seamma#laakan PRED_0 ;
skaajmoes:skaajme PRED_S ;
skaajmoes:skaajmes ODDCASEOBL ;
skaavhtes+Use/NG:skaavhteg eCASE ;
skaavhtes:skaavhtehk eCASE ;
skaemiehtadtje:skaemiehtadtj eCASE ;
snaebpie:snaebpie PRED_0 ;
staereles:staeriel ODDCOMP ; ! VED COMP:IE staeries. staeries-staaran
stråarkan:stråarkan PRED_0 ;
stuaralaakasadtje+CmpN/SgN+CmpN/SgG+CmpN/PlG:stuara#laakasadtj eCASE ; !LA
stööves:stååvehk eCASE ; !NOT GRADUATION
svalkoes+CmpN/SgN+CmpN/SgG+CmpN/PlG:svalkoes ODDCOMP ; !svalkoesåbpoe, svalkasåbpoe (JPK)
tjaaleledh PRED_0 ;
tjaebpies+CmpN/SgN+CmpN/SgG+CmpN/PlG+Use/NG:tjaebpie PRED_S ;
tjeehpes+CmpN/SgN+CmpN/SgG+CmpN/PlG+Use/NG:tjeehpe PRED_S ;
tjelmehts+CmpN/SgN+CmpN/SgG+CmpN/PlG+Use/NG:tjelmiehtadtj eCASE ;
tjulhpie:tjulhpiehk ODDCOMP ;
tjåmhpoeh+CmpN/SgN+CmpN/SgG+CmpN/PlG+Err/Orth:tjumhpie PRED_0 ; !UMLAUT FROM ADJ-STANTIV=tjumhpie
tsåekies:tsåekie PRED_S ; !no 3-syll paradigm
vaaradodtje:vaaradodtj eCASE ;
vaenie+Err/Orth:veene EVENSUPONLY ; !veenemes LA corp
vaepiedodtje+CmpN/SgN+CmpN/SgG+CmpN/PlG:vaepiedodtj eCASE ;
veaksehks+CmpN/SgN+CmpN/SgG+CmpN/PlG:veaksahk ODDCOMP ; ! tidlegare hks_hke_HKS_HKE_ODD! COMP:A veaksahkåbpoe
viskes+CmpN/SgN+CmpN/SgG+CmpN/PlG+Use/NG:viske EVENCOMP ; !e(3)-st. : viskebe, viskemes
viskes+CmpN/SgN+CmpN/SgG+CmpN/PlG+Use/NG:viske PRED_S ;
åehpies+CmpN/SgN+CmpN/SgG+CmpN/PlG+Use/NG:åahpatj ODDCOMP ; !egentlig åahpatjåbpoe
åenehks+CmpN/SgN+CmpN/SgG+CmpN/PlG+Use/NG:åenie EVENCOMP ;
åålije+Use/NG:åålije PRED_S ; ! corp
